臺灣桃園地方法院刑事判決
                                  111年度審易字第147號
公  訴  人  臺灣桃園地方檢察署檢察官 
被      告  謝定榮



上列被告因竊盜案件，經檢察官提起公訴（110年度偵字第29646
號），被告於本院準備程序進行中，就被訴事實為有罪之陳述，
經本院告知簡式審判程序意旨，並聽取當事人意見後，裁定依簡
式審判程序審理，判決如下：
    主  文
謝定榮犯結夥三人以上竊盜罪，共肆罪，各處有期徒刑陸月，如
易科罰金，均以新臺幣壹仟元折算壹日。應執行有期徒刑壹年肆
月，如易科罰金，以新臺幣壹仟元折算壹日。
未扣案如附表所示之犯罪所得均沒收，於全部或一部不能沒收或
不宜執行沒收時，均追徵其價額。
    事實及理由
一、本案犯罪事實及證據，除證據部分補充「被告謝定榮於本院
    審理時之自白外」，餘均引用起訴書之記載（如附件）。
二、論罪科刑：
　㈠核被告所為，均係犯刑法第321條第1項第4款之結夥三人以上
    竊盜罪。
　㈡被告與陳正文、歐家榮間就上開犯行，有犯意聯絡及行為分
    擔，為共同正犯。
　㈢依照司法院釋字第775號解釋意旨及刑事訴訟法第161條第1項
    規定可知，檢察官就前階段被告構成「累犯事實」負擔主張
    及舉證責任，並就後階段被告依累犯規定「加重其刑事項」
    負擔主張及說明責任（最高法院110年度台上大字第5660號
    裁定意旨參照）。本件檢察官就被告有犯罪事實欄所載之累
    犯事實，業已提出被告之前案紀錄表在案（參起訴書之記載
    及偵卷第105至126頁），且為被告所坦白承認（參本院卷11
    1年6月6日準備程序筆錄第4頁至第5頁），應認足以證明被
    告累犯之事實。又檢察官於審理時主張被告一再犯本罪，請
    本院依累犯之規定加重其刑。而被告前因①施用毒品案件，
    經臺灣新竹地方法院以103年度審易字第901號判處有期徒刑
    7月確定；②施用毒品案件，經臺灣新竹地方法院以104年度
    審易字第511號判處有期徒刑7月確定。上開①②罪刑，嗣經臺
    灣新竹地方法院以104年度聲字第1643號裁定定應執行有期
    徒刑1年確定，於105年6月20日縮刑期滿執行完畢等情，有
    臺灣高等法院被告前案紀錄表在卷可參(見本院卷第26至27
    頁)。本院審酌其受徒刑之執行完畢，5年以內故意再犯本案
    有期徒刑以上之罪，固合於刑法第47條第1項規定，為累犯
    。惟審酌被告執行完畢之施用毒品案件，與本案罪名、犯罪
    情節以及保護法益俱屬不同，難認其有特別惡性及對刑罰反
    應力薄弱，爰參酌司法院大法官會議釋字第775號解釋意旨
    ，不依刑法第47條第1項規定加重其最低本刑。
　㈣被告所犯上開4罪間，犯意各別，行為互殊，應予分論併罰。
　㈤爰審酌被告不思以正當手段獲取財物，為圖一己私益，竟恣
    意結夥三人以上任意竊取他人財物，蔑視他人財產權，對民
    眾財產、社會治安與經濟秩序產生危害，所為殊無可取。惟
    念其犯後坦承犯行，並衡其犯罪之動機、目的、手段、素行
    暨竊得財物之價值等一切情狀，分別量處如主文所示之刑，
    並定其應執行之刑，及均諭知易科罰金之折算標準。
三、沒收部分：
　  按犯罪所得，屬於犯罪行為人者，沒收之；於全部或一部不
    能沒收或不宜執行沒收時，追徵其價額。刑法第38條之1第1
    項前段、第3項定有明文。又共同正犯之犯罪所得，沒收或
    追徵，應就各人所分得之數額分別為之；先前對共同正犯採
    連帶沒收犯罪所得之見解，已不再援用及供參考（最高法院
    104年第13次刑事庭會議決議意旨參照）。又所謂各人「所
    分得」，係指各人「對犯罪所得有事實上之處分權限」，法
    院應視具體個案之實際情形而為認定，倘若共同正犯各成員
    內部間，對於不法利得分配明確時，固應依各人實際分配所
    得沒收；然若共同正犯成員對不法所得並無處分權限，其他
    成員亦無事實上之共同處分權限者，自不予諭知沒收；至共
    同正犯各成員對於不法利得享有共同處分權限時，則應負共
    同沒收之責。至於上揭共同正犯各成員有無犯罪所得、所得
    數額，係關於沒收、追繳或追徵標的犯罪所得範圍之認定，
    因非屬犯罪事實有無之認定，並不適用「嚴格證明法則」，
    無須證明至毫無合理懷疑之確信程度，應由事實審法院綜合
    卷證資料，依自由證明程序釋明其合理之依據以認定之（最
    高法院104年度台上字第3937號判決意旨參照）。查被告與
    陳政文、歐家榮共同竊得如附表所示之物，俱未實際合法發
    還被害人，復無從認定內部分配如何，其不法利得實際分配
    不明，而以渠等為本案犯行之分工方式，尚可認定渠等對於
    上開犯罪所得，均有事實上之共同處分權限，揆諸前揭說明
    ，自應負共同沒收之責，爰應依刑法第38條之1第1項前段、
    第3項規定，宣告沒收，於全部或一部不能沒收或不宜執行
    沒收時，追徵其價額（最高法院102年度台上字第4461號判
    決意旨參照。共犯歐家榮並非本件受判決人，關於沒收部分
    ，自不宜在本件主文宣示其應與被告連帶或共同沒收、追徵
    之旨。至於判決確定後，檢察官應本於共同正犯連帶沒收之
    原則而為執行，乃屬當然）。
四、應適用之法條：
　　刑事訴訟法第273條之1第1項、第299條第1項前段、第310條
    之2、第454條第2項，刑法第321條第1項第4款、第28條、第
    41條第1項前段、第8項、第51條第5款、第38條之1第1項前
    段、第3項，刑法施行法第1條之1第1項，判決如主文。
五、如不服本判決應於收受判決後20日內向本院提出上訴書狀，
    並應敘述具體理由。其未敘述上訴理由者，應於上訴期間屆
    滿後20日內向本院補提理由書（均須按他造當事人之人數附
    繕本）「切勿逕送上級法院」。
本案經檢察官劉仲慧到庭執行職務。
中    華    民    國    111   年     7     月    4    日
                  刑事審查庭    法  官   呂曾達
以上正本證明與原本無異。
如不服本判決應於收受判決後20日內向本院提出上訴書狀，並應
敘述具體理由。其未敘述上訴理由者，應於上訴期間屆滿後20日
內向本院補提理由書(均須按他造當事人之人數附繕本)「切勿逕
送上級法院」。 
　　　　　　　　　　　　　  　　書記官　楊淨雲
中　　華　　民　　國　　111 　年　　7 　　月　　5 　　日
附錄論罪法條全文：
中華民國刑法第321條
犯前條第1項、第2項之罪而有下列情形之一者，處6月以上5年以
下有期徒刑，得併科50萬元以下罰金：
一、侵入住宅或有人居住之建築物、船艦或隱匿其內而犯之。
二、毀越門窗、牆垣或其他安全設備而犯之。
三、攜帶兇器而犯之。
四、結夥三人以上而犯之。
五、乘火災、水災或其他災害之際而犯之。
六、在車站、港埠、航空站或其他供水、陸、空公眾運輸之舟、
    車、航空機內而犯之。
前項之未遂犯罰之。
附表：
未扣案之犯罪所得（未實際合法發還被害人）   編號 犯罪所得 備註 1 電線25公尺、廢白鐵350公斤、白鐵浪板及白鐵柱4個棧板、高壓白鐵蓋3個 未實際合法發還被害人吳明龍 2 車用白鐵護欄4組  3 白鐵浪板及白鐵柱半個棧板、白鐵垃圾桶15個  4 白鐵浪板及白鐵柱半個棧板  
附件：
臺灣桃園地方檢察署檢察官起訴書
                                    110年度偵字第29646號
　　被　　　告　謝定榮　男　54歲（民國00年0月00日生）
　　　　　　　　　　　　住桃園市○○區○○路○○段000巷
                          00號
　　　　　　　　　　　　(現在法務部○○○○○○○執行中)
　　　　　　　　　　　　國民身分證統一編號：Z000000000號
上列被告因竊盜案件，已經偵查終結，認應提起公訴，茲將犯罪
事實及證據並所犯法條分敘如下：
　　　  犯罪事實
一、謝定榮前因施用毒品案件，經臺灣新竹地方法院（下稱新竹
    地院）以103年度審易字第901號判決判處有期徒刑7月確定
    ；復因施用毒品案件，經新竹地院以104年度審易字第511號
    判決判處有期徒刑7月確定，上開案件，並經新竹地院以104
    年度聲字第1643號裁定應執行有期徒刑1年確定，已於民國1
    05年6月20日縮短刑期執行完畢。詎仍不知悔改，竟與陳政
    文(已歿，另為不起訴處分)、歐家榮(另行通緝)共同意圖為
    自己不法之所有，基於竊盜之犯意聯絡，結夥3人以上，由
    陳政文駕駛車牌號碼000-0000號自用小貨車搭載謝定榮及歐
    家榮，分別為下列行為：
  (一)於109年10月20日14時許前之某時，在桃園市○○區○○路0段
      0000號對面吳明龍所有之農地，由謝定榮及歐家榮徒手將
      吳明龍所有，擺放在上述農地上之配電盤電線25公尺(價
      值約新臺幣【下同】3萬元)、廢白鐵350公斤(價值約1萬7
      500元)、白鐵浪板、白鐵柱約4個棧板、高壓白鐵蓋3個(
      價值約5萬元)等物搬運上車，以此方式竊取上開物品，得
      手後離去。
  (二)於109年10月22日14時許前之某時，在桃園市○○區○○路0段
      0000號對面吳明龍所有之農地，由謝定榮及歐家榮徒手將
      吳明龍所有，擺放在上述農地上之車用白鐵護欄4組(價值
      約2萬元)搬運上車，以此方式竊取上開物品，得手後離去
      。
  (三)於109年10月27日14時許前之某時，在桃園市○○區○○路0段
      0000號對面吳明龍所有之農地，由謝定榮及歐家榮徒手將
      吳明龍所有，擺放在上述農地上之白鐵浪板、白鐵柱約半
      個棧板、白鐵垃圾桶15個(價值約6萬元)等物搬運上車，
      以此方式竊取上開物品，得手後離去。
  (四)於109年10月28日6時45分許前之某時，在桃園市○○區○○路
      0段0000號對面吳明龍所有之農地，由謝定榮及歐家榮徒
      手將吳明龍所有，擺放在上述農地上之白鐵浪板、白鐵柱
      約半個棧板(與前述白鐵浪板、白鐵柱合計共約5個棧板，
      價值共約40萬元)等物搬運上車，以此方式竊取上開物品
      ，得手後離去。
    嗣吳明龍發現其物品遭竊報警，經警循線查悉上情。
二、案經吳明龍訴由桃園市政府警察局大園分局報告偵辦。
　　　  證據並所犯法條
一、證據清單及待證事實
編號 證據名稱 待證事實 (一) 被告謝定榮於警詢及偵查中之自白。 被告坦承全部犯罪事實。 (二) 證人即告訴人吳明龍於警詢及偵查中之證述。 證明告訴人所有之上開財物遭竊之事實。 (三) 1.現場照片共14張。 2.桃園市政府警察局大園分局現場勘查採證紀錄表。 證明告訴人所有之上開財物，於上述時、地遭竊之事實。 (四) 內政部警政署刑事警察局109年12月7日刑生字第1098016987號鑑定書1份。 證明遺留在案發現場之手套內側微物檢出一男性DNA-STR型別，經比對與歐家榮之DNA-STR型別相符，證明被告與歐家榮共同為本件犯行之事實。 
二、核被告所為，係犯刑法第321條第1項第4款之結夥3人以上犯
    竊盜罪嫌。被告與陳政文、歐家榮間有犯意聯絡及行為分擔
    ，請論以共同正犯。而被告上開犯行，犯意各別，行為互殊
    ，請分論併罰。又被告前有如犯罪事實欄所載之科刑及執行
    情形，有刑案資料查註紀錄表在卷可稽，其於徒刑執行完畢
    後，5年內故意再犯本件有期徒刑以上之各罪，請依刑法第4
    7條第1項及司法院釋字第775號解釋之意旨，論以累犯，審
    酌是否加重其刑。
三、依刑事訴訟法第251條第1項提起公訴。
　  此　致
臺灣桃園地方法院
中　　華　　民　　國　 110　　年　　11　　月　　18　　日
                              檢  察  官  李  亞  蓓
本件證明與原本無異　
中　　華　　民　　國　 110　　年　  11 　 月    25  　日
                              書  記  官  鄭      和 
所犯法條
中華民國刑法第321條
犯前條第 1 項、第 2 項之罪而有下列情形之一者，處 6 月以
上 5 年以下有期徒刑，得併科 50 萬元以下罰金：
一、侵入住宅或有人居住之建築物、船艦或隱匿其內而犯之。
二、毀越門窗、牆垣或其他安全設備而犯之。
三、攜帶兇器而犯之。
四、結夥三人以上而犯之。
五、乘火災、水災或其他災害之際而犯之。
六、在車站、港埠、航空站或其他供水、陸、空公眾運輸之舟、
    車、航空機內而犯之。
前項之未遂犯罰之。